

# JOSELYN **SILVA**

**UX DESIGNER** 

## **CONTACTO**

**Q** Chorrillos, Lima

928042365

in Joselyn Silva Ortiz

JoselynSilva

## **HABILIDADES**

Trabajo en equipo

Comunicación

Empatía

Perserverancia

Iniciativa

# **HERRAMIENTAS**

Figma	• • • • •
Invision	• • • • •
Zeplin	• • • • •
Sketch	• • • • •
Maze	• • • • •
HTML	• • • • •
CSS	• • • • •
JS	• • • • •



## **SOBRE MI**

Diseñadora UX y técnica en computación e informática, apasionada por crear productos y servicios digitales que impacten y generen emociones, creando así experiencias significativas y a la vez, funcionales.

Considero ser una persona curiosa, perseverante y autodidacta; me gusta aportar y compartir mis conocimientos y experiencia con mi equipo.



# **EDUCACIÓN**

> **ISIL** JULIO 2019 - AGOSTO 2019

Curso de Especialización en Service Design

#### > LABORATORIA

MAYO 2018 - NOVIEMBRE 2018

Bootcamp intensivo de 6 meses con especialización en UX Designer

## > INSTITUTO SUPERIOR LIBERTADOR

ENERO 2015 - MAYO 2018

Técnico en Computación e Informática



#### **EXPERIENCIA**

# > UX UI DESIGNER

FEB 2019 - DIC 2019

CALEIDOS

- Asumí la responsabilidad de la ideación, creación de flujos de usuario y desarrollo de mockups mediante la interacción con los usuarios directos.
- Realización de research a través de entrevistas, benchmarking, hallazgos y detección de insights.
- Diseñé interfaces web en versiones desktop y mobile.
- Maquetación responsive HTML5 / CSS / Javascript.

#### > UX DESIGNER

DIC 2018 - FEB 2019

AMABLE

Realicé el diseño de interfaces e interacciones para plataforma web y mobile. Aplicando diferentes herramientas de metodologías ágiles con participación en reuniones y entregas puntuales.

#### > ASISTENTE DE SISTEMAS

FEB 2016 - FEB 2018

INSTITUCIÓN EDUCATIVA SANTA MARIA DE MATELLINI

Encargada del Laboratorio de innovación, cumpliendo con diferentes tareas específicas:

- Asistencia y soporte académico.
- Mantenimiento de los equipos de cómputo.
- Manejo de logística del laboratorio.
- Soporte al personal docente y tutores de la institución